

BART NOBELS

Junior .NET Developer

Over Mij

Ik ben een hardwerkende en leergierige persoon die zich met veel enthousiasme aan het omscholen is tot .NET Developer. Door mijn tewerkstelling als payrollbeheerder heb ik ervaring in teamwerk en ben ik het gewend om flexibel te zijn en te werken met deadlines. Mijn communicatiestijl is vlot, eerlijk en respectvol, waarbij wederzijds respect een belangrijke waarde voor mij is. Ik ben enorm gemotiveerd en kijk er naar uit om een nieuwe uitdaging aan te gaan!

VRIJWILLIGERSWERK

Sinds 2021 doe ik vrijwilligerswerk voor Concertband Da Capo uit Wichelen. Omdat dit mij veel voldoening geeft en de groep als een hechte familie aanvoelt ben ik in 2023 bestuurslid geworden bij deze fijne organisatie.

PERSONALIA



4 november 1990



Kwintijnpoort 7, 9200 Dendermonde



0472/38 48 20



b-nobels@hotmail.com



linkedin.com/in/b-nobels



bart-nobels.github.io



Rijbewijs B

OPLEIDING

.NET Ontwikkelaar met C#

Multimedi/Obelisk/VDAB | okt 2023 - juni 2024

Inhoud van de opleiding o.a.:

- Programmeertaal C#
- Windows Forms
- WPF
- Git
- ASP.NET
- HTML
- CSS
- JavaScript-framework
- Angular
- SQL

Postgraduaat HRM

EHSAL Management School | sep 2012 - jun 2013

Schakeljaar Master Bedrijfskunde

VUB | sep 2011 - niet beëindigd

Bachelor Maatschappelijk Werk -Personeelswerk

Hogeschool Gent | sep 2008 - jun 2011

WERKERVARING

Advanced Payroll Advisor (KMO)

Acerta Sociaal Secretariaat | jan 2020 - jan 2023

Extra verantwoordelijkheden:

- Expert dimona: Oplossen dimona problemen en contactpersoon voor alle vragen van collega's.
- Digital Hero: le lijn oplossen IT problemen op kantoor.
- Opleiden nieuwe collega's.

Payroll Advisor (KMO)

Acerta Sociaal Secretariaat | feb 2014 -dec 2019

- Maandelijkse loonberekening (+/- 180 klanten).
- Ondersteuning vragen klanten (telefonisch en mail).
- Administratieve taken (bv. elektronische aangiftes bij de RSZ.).